# Helton Quintans da Silva

Brasileiro, 31 anos
E-mail: helton.quit@gmail.com
Candeias | Jaboatão dos guararapes | PE Tel.: +55 (81) 9.9722-7100

### **DESENVOLVEDOR FRONT-END**

Javascript | React | Next.js | Typescript | Testes automatizados | Inovação

Linkedin: www.linkedin.com/in/heltonquintans
Portfolio: https://helton-dev.vercel.app/
Github: https://github.com/helton-quintans

## **RESUMO DE QUALIFICAÇÃO**

Desenvolvedor Front-End com **4 anos** de experiência, especializado em React e com expertise em soluções para 4 setores econômicos do país: Agrícola, Financeiro, Saúde e Segurança. No setor agrícola destaco o desenvolvimento do **AgroSIG**, adotado pela AMAGGI, uma das dez maiores empresas do agronegócio no Brasil de acordo com a **Forbes Agro100**. No setor financeiro, contribui significativamente nos módulos de Extrato Bancário, PIX e Link de Pagamentos, por meio da aplicação **Conta Justa**, atendendo a uma base de **mais de 50 mil usuários**.

## **EXPERIÊNCIA PROFISSIONAL**

## JUSTA SOLUÇÕES FINANCEIRAS | Recife | PE | 2023 a Atual

Empresa Privada | Fintech de soluções financeiras e pagamentos para pequenos e médios negócios do Brasil.

### **Desenvolvedor Front-End Pleno**

Contribuí ativamente com os módulos PIX, Extrato Bancário e a criação do Cartão de Crédito, integrando parcerias e bandeiras como a American Express, Visa e Mastercard. Alcancei resultados notáveis, incluindo um aumento de 7% no uso diário após a reformulação do Extrato Bancário e uma melhoria de 15% na performance geral da aplicação com otimizações e hooks. Mantive uma sólida cobertura de testes unitários e de integração, superando a meta de 70%, resultando em uma redução significativa das consultas de suporte ao cliente. Promovo qualidade e avanço técnico para a equipe através de encontros semanais com front-ends de 5 squads responsáveis pelo desenvolvimento e manutenção de 2 importantes produtos da Justa e em menor proporção trabalho com Angular.

## Tecnologias utilizadas:

TypeScript, React, React Query, Angular, Axios, Zustand, Jotai, Cl/CD, Styled-components, Storybook, Chakra UI, Sentry, Jest, React Testing Library, ESLint, Prettier, Husky, Git e Github.

### NUVEM TECNOLOGIA | Cuiabá | MT | 2023 (4 meses)

Empresa Privada | Soluções para o agronegócio, sistemas com imagens via satélite e referência geoespacial, integrado com ERPs agrícolas para impulsionar a exportação mundial de milho, algodão e soja.

### **Desenvolvedor Front-End Pleno**

Desempenhei um papel essencial no AgroSIG, um produto que utiliza imagens de satélite e referência geoespacial para apoiar decisões agrícolas. Em resposta a incidentes de perda de estudos científicos cruciais para o ciclo de cultivo, assumi a liderança no desenvolvimento de um sistema de gerenciamento de arquivos na AWS S3. Em colaboração com o time de dados, aprimorei operações de download, upload, edição de arquivos e navegação entre diretórios, resultando em maior eficiência dos usuários e contribuindo para a exportação de toneladas de milho, soja e algodão, apoiando estudos científicos que impulsionaram a produção e a qualidade desses produtos.

#### Tecnologias utilizadas:

• React, Google Maps API, GeoJSON, React-query, Axios, TypeScript, Google Earth KML, CI/CD, styled-components, Chakra UI, Ant Design, Recharts, Zustand, Azure AD, IOS.

## **AEOLUS CLOUD | Recife | PE 2022 a 2023 (1 e 1 mês)**

Empresa Privada | Empresa do setor de segurança, soluções de Inteligência Artificial (AI) e Internet das Coisas (IoT).

#### **Desenvolvedor Front-End**

Desempenhei um papel importante na implementação de um sistema de autenticação com JWT e na construção de CRUDs. Priorizei a qualidade ao criar páginas responsivas, garantindo uma experiência de usuário de alta qualidade. Além disso, contribuí para desenvolver um sistema de monitoramento de vídeo, facilitando o acesso a registros anteriores por meio da nuvem.

#### Tecnologias utilizadas:

• React, React-query, Axios, TypeScript, Cl/CD, styled-components, Chakra UI, Git e Github Recharts, JWT, Postman, Jest, Testing Library, Strapi CMS, Linux.

#### WATI | São Paulo | SP 2020 a 2021 (1 ano e 4 meses)

Empresa Privada / A WATI é uma empresa de prestação de serviços de TI e especializada na terceirização e gestão de projetos.

## Analista de Testes e Qualidade

Na WATI, prestadora de serviços para a MV Sistemas, líder em tecnologia para gestão de saúde na América Latina. Trabalhando em produtos críticos, como o Prontuário Eletrônico do Paciente e sistemas financeiros e de suprimentos hospitalares, realizei uma ampla variedade de testes, destaco minha participação na cobertura de testes regressivos utilizando Robot Framework, BDD e Gherkin. Além disso, gerenciei com sucesso tickets nacionais e internacionais através do JIRA, garantindo cobertura abrangente nos testes e estabilidade e desempenho dos sistemas críticos da MV, ajudando a prevenir erros e garantir um fluxo de trabalho tranquilo para os usuários finais.

### Tecnologias utilizadas:

• Robot Framework, JIRA, CI/CD, Git e Github, Postman, BDD e Gherkin.

### YANAK | PE | 2019 a 2020 (1 ano)

Empresa Privada | A Yanak é uma empresa privada que atua no segmento de alimentação e delivery.

#### **Desenvolvedor Front-end freelancer**

Na função de Desenvolvedor Front-end, minha responsabilidade era projetar interfaces utilizando as tecnologias, React e Next.js, assegurando experiências de usuário atraentes e funcionais. Também me destaquei na criação de um chatbot com habilidades de processamento de linguagem natural, oferecendo suporte nativo para 40 idiomas e integração avançada com BERT, permitindo comunicação eficaz em 104 idiomas. Além disso, desenvolvi soluções de RPA (Robotic Process Automation) utilizando Puppeteer.

#### Tecnologias utilizadas:

• React, React-query, Axios, TypeScript, CI/CD, styled-components, Chakra UI, MUI, Git e Github Recharts, JWT, Postman, Jest, Testing Library, Strapi CMS.

## FORMAÇÃO ACADÊMICA

Graduando em Análise e desenvolvimento de sistemas.

UCB - Universidade Católica de Brasília 2020-2023

#### Certificações:

Scrum Foundations Professional Certificate (SFPC®) em Português (PTBR)

### Conhecimentos Específicos:

Sistemas Operacionais: Linux, iOS, Windows.

Metodologias: SCRUM e Kanban.

Front-End: HTML5, CSS, Javascript, Typescript, React, Next.js, React Query, React Hooks, Axios, Storybook, SASS, SCSS, Styled Components, Stitches, Tailwind CSS, Zustand, Jotai, Chakra UI, Ant

Design, Recharts, Prime React, Material UI. **Controle de Versão**: GitHub. Git. GitLab.

Single Page Applications (SPA).

Testes: Jest, Testing Library, Cypress, Robot Framework, BDD, Gherkin, Selenium.

Gerenciamento de Projetos: Jira, Confluence.

Simulação de Back-End: MirageJS.

Ferramentas de Desenvolvimento: Visual Studio Code, Figma, Vite, Yarn.

## INFORMAÇÕES COMPLEMENTARES | CURSOS E CONGRESSOS

- 2023 | TDC (The Developers Conference) Trilha Web e Front-end, presencial, Recife -PE
- 2021 | Curso Ignite RocketSeat
- 2020 | Fundamentos de Arquitetura de Sistemas Digital Innovation One.
- 2019 | Introdução ao ReactJS Digital Innovation One.
- 2019 | Introdução ao NodeJS com Express Digital Innovation One.
- 2019 | Introdução ao Git e GitHub Digital Innovation One.
- 2020 | Automação de Testes com Robot Framework básico Udemy.
- 2019 | Javascript Web moderna Cod3r.
- 2019 | TSPI Júlio de Lima.
- 2018 | Lógica de Programação Fuctura Tecnologia.